# 请教陈版主，这种情况能否确认为股份支付？

提问人：小红帽茁壮成长 时间：2018-04-24 11:26:45
A合伙企业拥有B公司6%股份，股东C拥有B公司38%的股份，C拥有合伙企业22%的股份，股东C是B公司的最大股东。为了奖励B企业的高管，C将自己持有A合伙企业的部分股权以低价转让给B公司的高管，B公司是否能确认为股份支付？为什么呢？是可以认为是B公司为获取服务的单位，合伙企业是结算单位吗？谢谢陈版主

回答人：chenyiwei
接受服务方为B，结算义务方是C，且使用B自身的权益工具结算，所以对B而言按权益结算股份支付处理。

提问人：小红帽茁壮成长 时间：2018-04-24 19:40:48
陈版主 有个地方不太理解 C用自己所持有的 A合伙企业的股份 以低价卖给B企业的高管 为什么是以B自身的权益工具？谢谢

回答人：chenyiwei
穿透来看，A是B的持股平台，转让A的权益等于间接转让B的股份。